【裁判字號】    97,審訴,1327
【裁判日期】    970714
【裁判案由】    毒品危害防制條例
【裁判全文】
臺灣桃園地方法院刑事判決            97年度審訴字第1327號
公  訴  人  臺灣桃園地方法院檢察署檢察官
被      告  甲○○
指定辯護人  本院公設辯護人  陳瑞明
上列被告因違反毒品危害防制條例案件，經檢察官提起公訴（97
年度毒偵字第1266號），嗣被告於準備程序進行中為有罪之陳述
，經本院合議庭裁定由受命法官獨任進行簡式審判程序後，聲請
改依協商程序而為判決，本院判決如下：
    主  文
甲○○施用第二級毒品，累犯，處有期徒刑玖月，扣案之安非他
命壹包連同包裝袋壹只（毛重壹點貳伍公克）沒收銷燬之。
    事實及理由
一、本件被告所犯係死刑、無期徒刑或最輕本刑為三年以上有期
    徒刑以外之罪，其於準備程序中就被訴事實為有罪之陳述，
    經本院告知簡式審判程序之旨，並聽取公訴人、被告及辯護
    人之意見後，爰依刑事訴訟法第273 條之1 第1 項規定合議
    裁定由受命法官獨任進行簡式審判程序。
二、被告甲○○前有違反懲治走私條例、恐嚇取財、贓物、違反
    毒品危害防制條例等前科，曾受下列罪刑之宣告及刑之執行
    完畢情形：
  (一)於民國90年間，因施用毒品案件，經臺灣基隆地方法院以90
    年度易字第511 號判決判處有期徒刑8 月、6 月，並定其執
    行刑為有期徒刑1 年確定。
  (二)又於同年間，再因轉讓毒品及施用毒品案件，經臺灣基隆地
    方法院以91年度訴字第100 號判決判處有期徒刑2 年6 月、
    10月，並定其應執行刑為有期徒刑3 年2 月，上訴後經臺灣
    高等法院以92年度上訴字第2061號判決駁回上訴確定。
  (三)再於91年間，因施用毒品案件，經臺灣基隆地方法院以91年
    度易字第288 號判決，判處有期徒刑7 月確定。
  (四)上開(二)、(三)所示罪刑，經臺灣高等法院以93年度聲字第143
    號裁定應執行有期徒刑3 年8 月確定，並接續於上揭(一)之罪
    刑後執行，於94年11月17日假釋出監。
  (五)惟於上開假釋期間，再因施用毒品案件，經臺灣基隆地方法
    院以96年度訴字第57號判決判處有期徒刑6 月、2 月，應執
    行有期徒刑7 月確定，與撤銷假釋後所餘殘刑1 年2 月又3
    日接續執行，嗣因中華民國九十六年罪犯減刑條例公布施行
    ，經臺灣基隆地方法院以96年度聲減字第1156號裁定依法減
    刑並定其應執行之刑後，於96年8 月15日因徒刑易科罰金執
    行完畢出監（構成累犯）。
三、被告前曾於88年間因施用毒品案件，經臺灣基隆地方法院以
    88年度毒聲字第60號裁定送觀察、勒戒後，認無繼續施用毒
    品之傾向，於88年2 月4 日釋放出所，並由臺灣基隆地方法
    院檢察署檢察官於88年2 月1 日以88年度偵字第23號為不起
    訴處分確定；復於同年間因施用毒品案件，經臺灣基隆地方
    法院以88年度毒聲字第1703號裁定送觀察、勒戒後，認無繼
    續施用毒品之傾向，於88年11月20日釋放出所，並由臺灣基
    隆地方法院檢察署檢察官於88年11月9 日以88年度毒偵緝字
    第24號為不起訴處分確定；再於90年間復因施用毒品案件，
    經臺灣基隆地方法院以90年度毒聲字第988 號裁定令入戒治
    處所施以強制戒治，嗣因戒治成效經評定合格，經臺灣基隆
    地方法院以90年度毒聲字第1694號裁定停止戒治，於91年1
    月7 日停止處分出所，所餘戒治期間付保護管束，至91年7
    月5 日執行完畢（本次施用毒品犯行，並經臺灣基隆地方法
    院以90年度易字第511 號判決判處應執行有期徒刑1 年確定
    ）；另於上揭強制戒治期滿後五年內之95年間，因施用毒品
    案件，經臺灣基隆地方法院以96年度訴字第57號判決判處應
    執行有期徒刑7 月確定。詎猶不知悔改，復分別基於施用第
    二級毒品安非他命與第一級毒品海洛因之犯意，於97年3 月
    9 日某時，在桃園縣桃園市○○路某ＫＴＶ內施用第二級毒
    品安非他命1 次（施用第一級毒品海洛因犯行由本院另行審
    理），嗣於同日凌晨3 時30分許，為警在桃園縣中壢市○○
    路與自強路口查獲，並扣得第二級毒品安非他命1 包連同包
    裝袋1 只（毛重1.25公克）、與第一級毒品海洛因4 包連同
    包裝袋4只（合計淨重54.53公克、空包裝總重2.34公克）。
    案經桃園縣政府警察局大溪分局報告臺灣桃園地方法院檢察
    署檢察官偵查起訴。
四、證據名稱：
    (一)被告於本院準備程序中之自白。
    (二)台灣檢驗科技股份有限公司濫用藥物尿液檢驗報告與桃園
      縣政府警察局被採尿人尿液暨毒品真實姓名編號對照表、
      桃園縣政府警察局大溪分局扣押筆錄、扣押物品目錄表各
      1份附卷可稽。
    (三)安非他命1 包連同包裝袋1 只（毛重1.25公克）扣案可資
      佐證。
五、本件經檢察官與被告於審判外達成協商之合意且被告已認罪
    ，其合意內容為：就其施用第二級毒品部分，被告願受科刑
    範圍為有期徒刑9 月。經查，上開協商合意並無刑事訴訟法
    第455 條之4 第1 項所列情形之一，檢察官聲請改依協商程
    序而為判決，本院爰不經言詞辯論，於協商合意範圍內為協
    商判決，合予敘明。
六、扣案之安非他命1 包連同包裝袋1 只（毛重1.25公克），被
    告自白服用該物後，尿液檢出安非他命類陽性反應，足見上
    開物品確含安非他命成分，應依毒品危害防制條例第18條第
    1 項前段規定，沒收銷燬之；包裹第二級毒品安非他命之包
    裝袋與前開毒品無從完全剝離，併依毒品危害防制條例第18
    條第1 項前段規定，沒收銷燬之。
七、應適用之法條：刑事訴訟法第273 條之1 第1 項、第455 條
    之4 第2 項、第455 條之8 ，毒品危害防制條例第10條第2
    項、第18條第1 項前段，刑法第11條、第47條第1 項。
八、本判決除有刑事訴訟法第455 條之4 第1 項第1 款、第2 款
    、第4 款、第6 款、第7 款所定情形之一，或違反同條第2
    項規定者外，不得上訴。
九、如不服本件判決，得自收受判決送達之日起10日內，向本院
    提出上訴書狀，上訴於第二審法院。
本案經檢察官鄭堤升到庭執行職務。
中    華    民    國    97    年    7     月    14    日
                  刑事庭    法  官  徐  培  元
以上正本證明與原本無異。
                            書記官  楊  美  慧
中    華    民    國    97    年    7     月    14    日
附錄論罪科刑依據之法條：
毒品危害防制條例第十條
施用第一級毒品者，處六月以上五年以下有期徒刑。
施用第二級毒品者，處三年以下有期徒刑。


司法院資訊處製作；財團法人民間司法改革基金會備份。
